【裁判字號】    95,小上,45
【裁判日期】    950628
【裁判案由】    給付票款
【裁判全文】
臺灣高雄地方法院民事裁定              95年度小上字第45號
上  訴  人  乙○○
                        號
被上訴人    台北富邦商業銀行股份有限公司
法定代理人  甲○○
當事人間請求給付票款事件，上訴人對於民國95年5 月9 日本院
鳳山簡易庭95鳳小字第684 號第一審判決提起上訴，本院裁定如
下：
    主  文
上訴駁回。
第二審訴訟費用新臺幣壹仟伍佰元由上訴人負擔。
    理  由
一、按，對於小額程序之第一審判決之上訴，非以其違背法令為
    理由，不得為之；而上訴狀內應記載上訴理由，表明：（一
    ）原判決所違背之法令及具體內容。（二）依訴訟資料可認
    為原判決有違背法令之具體事實；又所謂判決違背法令，乃
    指判決不適用法規或適用不當，而有第469 條所列第1 款至
    第5 款事由時，其判決當然為違背法令；再當事人於第二審
    程序不得為訴之變更、追加或提起反訴；當事人於第二審程
    序不得提出新攻擊或防禦方法；上訴不合程序者，第二審法
    院應以裁定駁回之，民事訴訟法第436 條之24第2 項、第
    436 條之25、第436 條之32第2 項準用第468 條及第436 條
    第1款 至第5 款（同條第6 款則不在準用之列）、第436 條
    之27 、 第436 條之28、第436 條第2 項準用第444 條第1
    項前段分別定有明文。從而，當事人對於小額訴訟程序之第
    一審裁判提起上訴，須以判決不適用法規或適用法規不當為
    理由；並不得為訴之變更、追加、提起反訴，亦不得提起新
    攻擊、防禦方法；以判決不適用法規或適用法規不當為理由
    上訴時，上訴狀或理由狀並應具體指摘原判決不適用法規或
    適用不當之具體事實；且參照最高法院71年台上字第314 號
    判例意旨，並應具體揭示該法規之條項或內容，若係成文法
    以外之法則，應揭示該法則之旨趣，倘為司法院解釋或最高
    法院之判例，則應揭示該判解之字號或其內容，如依民事訴
    訟法第469 條所列第1 款至第5 款事由提起上訴時，並應揭
    示合於該條項之事實，上訴狀或理由狀如未依此項方法表明
    者，即難認為已對於原判決之違背法令有具體之揭示，上訴
    自難認為合法。
二、上訴意旨略以：上訴人雖曾簽發付款人為萬泰商業銀行鳳山
    分行、面額新台幣（下同）92,000元、票據號碼為AS000000
    0 號之支票1 紙，惟上開支票遭訴外人曾惠玉占為己有，而
    上訴人於收到被上訴人跳票通知後，雖曾找訴外人曾惠玉出
    面處理，惟其已連夜搬走，家中空無一人，連其女兒也無法
    得知曾惠玉之下落，而上訴人已於95年1 月5 日向被上訴人
    終止退票，上開支票應已失效等語，爰依法聲明上訴，請求
    廢棄原判決等語。
三、經查，上訴人之上開上訴理由並未具體指明原審判決有如何
    不適用法規或適用法規不當，或有民事訴訟法第469 條第1
    款至第5 款所稱當然違背法令之情事，及符合該條款要件之
    具體事實。上訴人既未就原審判決有何不適用法規或適用不
    當，或有民事訴訟法第469 條第1 款至第5 款當然違背法令
    之情形，為具體之指摘，依前開法條規定之說明，上訴人之
    上訴即不合法，應予以駁回。
四、末按於小額訴訟之上訴程序，法院為訴訟費用之裁判時，應
    確定其費用額，民事訴訟法第436 條之19第1 項、第436 條
    之32第1 項定有明文。本件上訴既經駁回，第二審裁判費用
    新台幣1,500 元，自應由上訴人負擔，爰併為裁定如主文第
    二項所示。
五、綜上所述，本件上訴為不合法，依民事訴訟法第436 條之32
    第2 項、第436 條之19第1 項、第444 條第1 項前段、第95
    條、第78條，裁定如主文。
中    華    民    國    95    年    6     月    28    日
                    民事鳳山分庭
                                審判長法  官  王伯文
                                      法  官  李代昌
                                      法  官  郭文通
正本係照原本作成。
本裁定不得抗告。
中    華    民    國    95    年    6     月    28    日
                                書記官  李崑良


司法院資訊處製作；財團法人民間司法改革基金會備份。
